# 专家评审费

提问人：691071920 时间：2022-06-21 15:58:48
公司部分项目需要聘请外部专家进行项目验收评审，公司支付专家评审费，每个人每次也就几百块钱，公司代扣代缴个人所得税。因为金额很小，且去税务局代扣发票需要其本人亲自前往，每次专家并不固定，专家并不愿意配合，因此公司专家评审费无发票。公司目前将评审费计入营业成本或管理费用。每年合计发生评审费约大几十万元。公司一直很苦恼专家评审费发票问题，陈版主，我有一个想法，能否将专家视作我公司临时工或者兼职人员，计入职工薪酬呢？就不用开发票了，或者如果不行的话，有没有更好的主意来规范这个无票费用呢，望赐教

回答人：chenyiwei
从会计准则角度，“职工”的定义是“与企业订立劳动合同的所有人员，含全职、兼职和临时职工，也包括虽未与企业订立劳动合同但由企业正式任命的人员。未与企业订立劳动合同或未由其正式任命，但向企业所提供服务与职工所提供服务类似的人员，也属于职工的范畴，包括通过企业与劳务中介公司签订用工合同而向企业提供服务的人员。”即，判断是否构成“职工”，即，应根据是否具备对这些劳务人员的工作分配、业绩考核和报酬决定、奖惩、辞退等实质性的管理权力，这些人员所从事的工作内容与本企业正式职工是否存在实质性差异等因素，分析这些劳务人员在经济实质上是否属于《企业会计准则第 9 号——职工薪酬》所定义的“职工”。
很明显，外聘评审专家不是本企业的“职工”，相关劳务费不能通过应付职工薪酬科目核算。